臺灣臺東地方法院刑事判決　　　　　　　　　　　　　　九十四年度易字第三八號
　　公　訴　人　臺灣臺東地方法院檢察署檢察官
　　被　　　告　乙○○
右列被告因竊盜案件，經檢察官聲請以簡易判決處刑（九十三年度偵字第二四九二號
），本院認為不宜簡易判決處刑，改適用通常程序審理，被告於準備程序中為有罪之
陳述，本院合議庭裁定由受命法官獨任進行簡式審判程序，判決如左：
    主  文
乙○○竊盜，處有期徒刑陸月，如易科罰金，以佰元折算壹日。
    事  實
一、乙○○曾於民國九十二年間因竊盜案件，分經本院以九十二年度東簡字第四０八
    號、九十二年度簡字第一一四號判決各判處有期徒刑五月，前者並經本院以九十
    二年度簡上字第六二號判決駁回上訴，均告確定；後者判決後，於九十二年十一
    月三十日執行完畢，嗣經本院以九十三年度聲字第五二一號裁定將前揭二案定其
    應執行刑為有期徒刑九月，所餘部分現在臺灣臺東監獄執行中（故不構成累犯）
    。猶不知悔改，復意圖為自己不法之所有，於九十三年十月十二日上午八時二十
    分許，在臺東縣臺東市○○路九一九巷二號前，乘丙○○一時疏忽，未將車牌號
    碼ＫＰ八─二三九號重型機車鑰匙取下之際，竟擅自發動該機車引擎後駛離現場
    而予以竊取，得手後供己代步之用。嗣為警於同年月十三日下午二時許，在臺東
    縣臺東市○○路○段四一一號旁停車場，發現乙○○騎乘該機車而當場查獲。
二、案經臺東縣警察局臺東分局報請臺灣臺東地方法院檢察署檢察官偵查起訴。
    理  由
一、按檢察官聲請簡易判決處刑之案件，被告於偵查中自白者，得向檢察官表示願受
    科刑之範圍或願意接受緩刑之宣告，檢察官同意者，應記明筆錄，並即以被告之
    表示為基礎，向法院求刑或為緩刑宣告之請求；法院應於檢察官求刑或緩刑宣告
    請求之範圍內為判決，此觀之刑事訴訟法第四百五十一條第一項、第四百五十一
    條之一第一項、第四項前段之規定自明。但檢察官之請求顯有不當或顯失公平者
    ，依同法第四百五十二條、第四百五十一條之一第四項但書第四款規定，即應依
    通常程序審判之。本件聲請人即公訴人臺灣臺東地方法院檢察署檢察官認被告乙
    ○○涉犯刑法第三百二十條第一項竊盜罪嫌，雖經被告自白並向檢察官表示願受
    有期徒刑二月，經檢察官同意並記明筆錄後，因向本院為相同求刑，惟本件被告
    前於九十二年間因竊盜案件，分經本院以九十二年度東簡字第四０八號、九十二
    年度簡字第一一四號判決各判處有期徒刑五月，前者並經本院以九十二年度簡上
    字第六二號判決駁回上訴，均告確定，有本院判決書二份在卷可稽，被告前揭經
    判決確定之犯罪情節與本件大致相當，是以檢察官據以求刑部分尚有不當，並無
    逕以簡易判決處刑之餘地。原檢察官聲請以簡易判決處刑，容有未合，自應依通
    常程序進行審判。其次，依刑事訴訟法第四百五十一條第一項、第三項之規定，
    檢察官聲請以簡易判決處刑者，其聲請與起訴有同一之效力。本件如上所述，既
    認檢察官簡易判決之聲請於法未合，應依通常程序審判，並認本件業經檢察官提
    起公訴，合先敘明。
二、右揭犯罪事實，業據被告於警詢、偵查中及本院審理時坦承不諱，核與被害人丙
    ○○於警詢時指述情節相符。此外，復有臺東縣警察局臺東分局富岡派出所發還
    （保管）贓證物領據一紙附卷足稽。事證明確，被告犯行已堪認定，應依法論科
。
三、核被告所為係犯刑法第三百二十條第一項之竊盜罪。爰審酌被告前已有多次竊盜
    前科，幾經罪刑宣告仍未知悔改，及其僅國中肄業，平日以打零工維生、犯罪之
    手段、犯罪所生之損害尚稱輕微，犯罪後並能坦承犯行等一切情狀，量處如主文
    所示之刑，並諭知易科罰金之折算標準。又受有期徒刑之執行完畢，或受無期徒
    刑或有期徒刑一部之執行而赦免後，五年以內再犯有期徒刑以上之罪者，為累犯
    ，刑法第四十七條定有明文。被告犯應併合處罰之數罪，經法院分別判處有期徒
    刑確定，並依檢察官之聲請，以裁定定其數罪之應執行刑確定，該數罪是否執行
    完畢，係以所定之刑全部執行完畢為斷。其在未裁定前已先執行之有期徒刑之罪
    ，因嗣後合併他罪定應執行刑之結果，檢察官所換發之執行指揮書，係執行應執
    行刑，其前已執行之有期徒刑部分，僅應予扣除，不能認為已執行完畢（最高法
    院八十八年度台非字第二八五號判決參照）。本件被告前於九十二年間因竊盜案
    件，分經本院以九十二年度東簡字第四０八號、九十二年度簡字第一一四號判決
    各判處有期徒刑五月，前者並經本院以九十二年度簡上字第六二號判決駁回上訴
    ，均告確定；後者判決後，於九十二年十一月三十日執行完畢，嗣經本院以九十
    三年度聲字第五二一號裁定將前揭二案定其應執行刑為有期徒刑九月，所餘部分
    現在臺灣臺東監獄執行中，是依前揭說明於應執行刑尚未執行完畢前，已於九十
    二年十一月三十日先執行之有期徒刑五月，尚不能認已執行完畢，檢察官認本件
    被告經本院以九十二年度簡字第一一四號判決判處有期徒刑五月，而於九十二年
    十一月三十日執行完畢，應依累犯規定加重其刑，尚有誤會，併此敘明。
據上論斷，應依刑事訴訟法第四百五十二條、第二百七十三條之一第一項、第二百九
十九條第一項前段，刑法第三百二十條第一項、第四十一條第一項前段，罰金罰鍰提
高標準條例第一條前段、第二條，判決如主文。
本案經檢察官甲○○到庭執行職務
中      華      民      國      九十四      年    三    月      三      日
                                  臺灣臺東地方法院刑事第二庭
                                          法  官  林恒祺
右正本證明與原本無異。
如不服本判決，應於判決送達後十日內向本院提出上訴狀。（須附繕本）
「切勿逕送上級法院」
                                          書記官  蘇  豫
中      華    民      國      九十四      年    三    月      四      日
本案論罪科刑法條摘要：
中華民國刑法第三百二十條第一項
意圖為自己或第三人不法之所有，而竊取他人之動產者，為竊盜罪，處五年以下有期
徒刑、拘役或五百元以下罰金。
